臺灣高等法院臺中分院刑事裁定　
110年度聲字第2435號

聲  請  人  臺灣高等檢察署臺中檢察分署檢察官     
受  刑  人  謝玉芝



上列聲請人因受刑人數罪併罰有二裁判以上，聲請定其應執行之
刑（聲請案號：110年度執聲字第1135號），本院裁定如下：
    主  文
謝玉芝因犯如附表所示各罪所處之刑，應執行有期徒刑肆年。
    理  由
一、聲請意旨略以：受刑人謝玉芝（下稱受刑人）因犯詐欺等數
    罪，先後經判決確定如附表。數罪中雖有刑法第50條第1項
    但書所列情形，惟受刑人已請求檢察官聲請定應執行刑，有
    臺灣臺中地方檢察署民國110年7月22日是否請求定應執行刑
    調查表足稽，應依刑法第50條第2項、第53條、第51條第5款
    規定，定其應執行之刑。爰依刑事訴訟法第477條第1項聲請
    裁定等語。
二、按刑法第2條第1項規定：「行為後法律有變更者，適用行為
    時之法律。但行為後之法律有利於行為人者，適用最有利於
    行為人之法律」。受刑人行為後，刑法第50條業經立法院於
    102年1月4日三讀通過，同月23日公布，並於同月25日施行
    。而修正前規定：「裁判確定前犯數罪者，併合處罰之」，
    修正後規定：「裁判確定前犯數罪者，併合處罰之。但有下
    列情形之一者，不在此限：得易科罰金之罪與不得易科罰
    金之罪。得易科罰金之罪與不得易服社會勞動之罪。得易
    服社會勞動之罪與不得易科罰金之罪。得易服社會勞動之
    罪與不得易服社會勞動之罪。前項但書情形，受刑人請求檢
    察官聲請定應執行刑者，依第51條規定定之」；修正後條文
    新增第1項不得併合處罰之四種態樣，並於第2項新增受刑人
    得就第1項不得併合處罰之情形，請求檢察官合併定刑；因
    修正後之規定對於原得易科罰金、或易服社會勞動之罪，仍
    維持其得以易科罰金、或易服社會勞動之方式執行其刑罰，
    與修正前數罪併罰中之一罪，雖依刑法規定得易科罰金，惟
    因與不得易科之他罪併合處罰結果而不得易科罰金時，原可
    易科部分所處之刑，自亦無庸為易科折算標準之記載（司法
    院大法官會議釋字第144號解釋意旨參照）相較，自以修正
    後之規定對受刑人較有利，況修正後之第2項另賦予受刑人
    仍得選擇對其最有利之方式，請求檢察官聲請定應執行刑，
    是新舊法比較結果，自應適用修正後即現行刑法第50條規定
    ，就受刑人所犯如附表所示各罪定其應執行刑。次按數罪併
    罰，有二裁判以上者，依刑法第51條之規定，定其應執行之
    刑；而數罪併罰，宣告多數有期徒刑者，於各刑中之最長期
    以上，各刑合併之刑期以下，定其刑期，但不得逾30年，刑
    法第53條、第51條第5款分別定有明文。又法律上屬於自由
    裁量事項，尚非概無法律性之拘束，在法律上有其外部界限
    及內部界限，前者法律之具體規定，使法院得以具體選擇為
    適當裁判，此為自由裁量之外部界限；後者法院為自由裁量
    時，應考量法律之目的，法律秩序之理念所在，此為自由裁
    量之內部界限。法院為裁判時，二者均不得有所踰越。在數
    罪併罰而有二裁判以上，應定其應執行刑之案件，法院所為
    刑之酌定，固屬自由裁量事項，然對於法律之內、外部界限
    ，仍均應受其拘束。　　
三、經查，受刑人所犯如附表所示之罪，前經臺灣臺中地方法院
    及本院判處如附表所示之刑，均確定在案，有各該案件之判
    決書及臺灣高等法院被告前案紀錄表等在卷可憑。而受刑人
    所犯上開各罪，有刑法第50條第1項但書所列之不得併合處
    罰情事，惟經受刑人依刑法第50條第2項規定請求檢察官向
    本院聲請合併定應執行刑，此亦有110年7月22日之臺灣臺中
    地方檢察署刑法第50條第1項但書案件是否請求定應執行刑
    調查表影本在卷足憑，本院審核認聲請為正當，應予准許。
    爰審酌受刑人所犯如附表所示之罪之刑期總合及內部界限、
    外部界限之範圍，編號1為偽造有價證券罪、編號2至5共4罪
    均為行使偽造私文書罪、編號6為詐欺取財罪，該6罪之犯罪
    時間介於100年1月15日至同年9月15日間，且偽造有價證券
    罪、行使偽造私文書罪、詐欺取財罪之犯罪類型、行為態樣
    、動機均不相同，責任非難重複之程度較低等情狀，定其應
    執行之刑如主文所示。　　
四、依刑事訴訟法第477條第1項，刑法第2條第1項但書、第50條
    第2項、第53條、第51條第5款，裁定如主文。
中　　華　　民　　國　　110 　年　　10　　月　　20　　日
        　　刑事第六庭    審判長法　官  唐  光  義
　　　　　 　　　　　　　　　   法　官  許  冰  芬
 　　　　　　　　　　　　　　　 法　官  鍾  貴  堯     
                     
以上正本證明與原本無異。     
如不服本裁定，得於收受送達後5日內向本院提出抗告書狀(須附
繕本)。因疫情而遲誤不變期間，得向法院聲請回復原狀。

                               書記官  何  佳  錡

中　　華　　民　　國　　110 　年　　10　　月　　20　　日
附表：受刑人謝玉芝定應執行刑案件一覽表
編  號  1 2 3 罪  名  偽造有價證券 行使偽造私文書 行使偽造私文書 宣告刑  有期徒刑1年8月 有期徒刑4月 有期徒刑5月 犯罪日期  100年1月15日 100年9月1日起至同年月15日止 100年5月15日 偵查(自訴)機  關年度案號  臺灣臺中地方檢察署101年度偵字第10293號等 臺灣臺中地方檢察署101年度偵字第10293號等 臺灣臺中地方檢察署101年度偵字第10293號等 最後事實審 法院 臺灣高等法院臺中分院 臺灣高等法院臺中分院 臺灣高等法院臺中分院  案號 103年度上訴字第1089、1095號 103年度上訴字第1089、1095號 103年度上訴字第1089、1095號  判決日期 104年7月23日 104年7月23日 104年7月23日 確定判決 法院 最高法院 最高法院 最高法院  案號 105年度台上字第2570號 105年度台上字第2570號 105年度台上字第2570號  確定日期 105年10月12日 105年10月12日 105年10月12日 是否為得易科罰金或易服社會勞動之案件  不得易科罰金、不得易服社會勞動 得易科罰金、得易服社會勞動 得易科罰金、得易服社會勞動 備       註  臺灣臺中地方檢察署110年度執緝字第960號（併同署105年度執字第16459號） 1.臺灣臺中地方檢察署110年度執緝字第961號（併同署105年度執字第16460號；編號2至5之罪定刑1年2月）。 2.聲請書附表編號2之「犯罪日期」欄誤載為「100.9.15」，應予更正。  


編  號  4 5 6 罪  名  行使偽造私文書 行使偽造私文書 詐欺取財 宣告刑  有期徒刑5月 有期徒刑4月 有期徒刑1年6月 犯罪日期  100年6月15日 100年4、5月間某日 100年5月27日至同年月31日間 偵查(自訴)機  關年度案號  臺灣臺中地方檢察署101年度偵字第10293號等  臺灣臺中地方檢察署101年度偵字第10293號等 臺灣臺中地方檢察署102年度偵字第11811號 最後事實審 法院 臺灣高等法院臺中分院 臺灣高等法院臺中分院 臺灣高等法院臺中分院  案號 103年度上訴字第1089、1095號 103年度上訴字第1089、1095號 106年度上易字第527號   判決日期 104年7月23日 104年7月23日 106年8月16日  確 定判決 法院 最高法院 最高法院 臺灣高等法院臺中分院  案號 105年度台上字第2570號 105年度台上字第2570號 106年度上易字第527號   確定日期 105年10月12日 105年10月12日 106年8月16日 是否為得易科罰金或易服社會勞動之案件  得易科罰金、得易服社會勞動 得易科罰金、得易服社會勞動 不得易科罰金、不得易服社會勞動 備       註  同編號2至3之「備註」欄1之記載。  1.臺灣臺中地方檢察署110年度執緝字第962號（併同署106年度執字第13637號）。 2.聲請書附表編號6之「犯罪日期」欄誤載為「100.7.15」，應予更正。